最　高　行　政　法　院　裁　定　　　　　　　　　　九十三年度裁字第七○九號
　　抗　告　人　德寶營造股份有限公司
　　代　表　人　甲○○
　　訴訟代理人　劉錦隆律師
右抗告人因與相對人交通部民用航空局間聲請停止執行事件，對於中華民國九十三年
四月二十三日臺北高等行政法院九十三年度停字第三十一號裁定提起抗告，本院裁定
如左︰
　　主  文
抗告駁回。
抗告訴訟費用由抗告人負擔。
　　理  由
一、本件抗告人因政府採購法事件，對於相對人九十二年六月十九日場設字第○九二
    ○○一七○二三○號函聲請停止執行，原審裁定以：相對人九十二年六月十九日
    場設字0000000000○號函內容係以抗告人有政府採購法第一百零一條
    第一項第十一款之情形而將刊登政府採購公報，而相對人刊登於政府採購公報所
    產生之法律效果係禁止抗告人自刊登之次日起一年內不得參加投標或作為決標對
    象或分包廠商（政府採購法第一百零三條第一項第二款參照）。因此，抗告人如
    經相對人依政府採購法第一百零二條規定，刊登政府採購公報，固然無法於該一
    年內參與政府之採購案件或分包承作，惟該法律效果並非撤銷抗告人之營利事業
    登記，抗告人仍得本其營利事業登記之經營建築與土木工程項目繼續經營，並非
    必然即使抗告人營運陷入困難。且相對人將抗告人刊登公報後，抗告人雖將無法
    參與政府機關相關標案，但抗告人一年內喪失參與投標機會，係使抗告人於一定
    期間內無法獲得政府採購之標案，致其可由標案獲得之利潤不能實現，則其所受
    之營利損害，本質上仍為財產上之損害。縱本件執行行為係屬錯誤，則對抗告人
    所受財產上之損害，仍非不得以金錢賠償。因此，即不能謂原處分之執行將發生
    難以回復之損害。另依抗告人公司所營事業登記係經營建築與土木工程，抗告人
    雖無法於刊登政府採購公報之次日起一年內參與政府之採購案件或分包承作，但
    抗告人仍得本其上開營利事業登記項目繼續經營民間之建築與土木工程，非必然
    使抗告人營運陷入困難。抗告人主張其因該一年之限制即造成公司生存危機，核
    非有據。至抗告人主張限制參加政府採購之相關標案，造成銀行債信之傷害，影
    響商譽及公司生存一節。按相對人將抗告人有政府採購法第一百零一條第一項第
    十一款之事由刊登政府公報，依法僅係機關一方所認定理由及事實之公告，至廠
    商有爭議時仍得循行政爭訟程序以求救濟。於行政爭訟救濟期間究竟辦理採購之
    機關抑或廠商之主張何者可採，仍屬未定，上開政府公報之刊登並不當然影響廠
    商之信譽或銀行債信，致影響抗告人之生存。依上所述，相對人以抗告人有政府
    採購法第一百零一條第一項第十一款之情形，而通知抗告人將同法第一百零二條
    規定，刊登於政府採購公報，依政府採購法第一百零三條第一項第二款規定，抗
    告人自刊登之次日起一年內不得參與投標或作為決標對象或分包廠商，抗告人所
    生之損害屬財產上之損害，嗣後並非不能以金錢賠償之，且抗告人亦不致因該一
    年期間不得參與投標或作為決標對象或分包廠商，公司即陷於無法存立之境況。
    因此，原處分之執行，並不將發生難於回復之損害，核與行政訴訟法第一百十六
    條第二項規定停止執行之要件不符。至抗告人所主張相對人刊登政府公報之行為
    及申訴判斷違背法令之處，係屬本案實體有無理由問題，亦不贅論。因認原處分
    之執行，並無使抗告人發生難於回復之損害，抗告人之聲請，與命停止執行之要
    件不符，不應准許。抗告意旨仍執前詞，以本件原處分之執行，將致抗告人之營
    業發生難以為繼、無法存續、無從復存云云，執以指摘原裁定不當，求為廢棄，
    為理由，應予駁回。
二、依行政訴訟法第一百零四條、民事訴訟法第九十五條、第七十八條，裁定如主文
    。
中　　華　　民　　國　　九十三　　　年　　　六　　　　月　　　十七　　　日
                    最 高 行 政 法 院  第 五 庭
                                審 判 長 法  官　　　趙　永　康
                                         法  官      蔡  進  田
                                         法  官　　　廖  宏  明
                                         法  官　　　鄭  淑  貞
                                         法  官　　　黃  合  文
右  正  本  證  明  與  原  本  無  異
　　　　　　　　　　　　　　　　　　　　 法院書記官　蘇　金　全
中　　華　　民　　國　　九十三　　　年　　　六　　　　月　　　十八　　　日
